【裁判字號】    88,交易,760
【裁判日期】    890630
【裁判案由】    過失致死
【裁判全文】
臺灣高雄地方法院刑事判決                        八十八年度交易字第七六號
    公  訴  人  臺灣高雄地方法院檢察署檢察官
    被      告  丙○○
    選任辯護人  陳裕文
                鄭國安
                吳麗珠
右列被告因過失致死案件，經檢察官提起公訴（八十八年度偵字第二六一一０號），
本院判決如左：
    主  文
丙○○因過失致人於死，處有期徒刑柒月。緩刑貳年。
    事  實
一、丙○○考領有普通小型車駕駛執照，於民國八十八年十月二十一日下午，因失業
    心情不佳，遂駕駛車牌號碼ＣＸ─六一四二號（起訴書誤載為ＣＸ─一六一四二
    號）自用小貨車，沿高雄縣岡山鎮○○路由北往南方向行駛兜風散心，於同日下
    午五時五十分許，行經岡山路與勵志路有行車管制號誌之交岔路口時，本應注意
    行車速度應依標誌之規定，不得超速行駛；及汽車行駛至交岔路口，其行進應遵
    守燈光號誌之指示，且於行近行人穿越道前，應減速慢行，遇有行人穿越時，無
    論有無交通警察指揮或號誌指示，均應暫停讓行人優先通過。而當時天候晴，夜
    間有照明，視距良好，道路舖有柏油，路面乾燥無缺陷，無任何障礙物，且依其
    智識、能力並無不能注意之情事，詎於行至前揭有車輛管制號誌之交岔路口，竟
    疏未注意依上開標誌行車時速不得超過四十公里及車輛面對圓形紅燈應不得超越
    停止線或進入路口，猶貿然駕車以時速五十餘公里之速度超速闖越紅燈疾駛，又
    疏未注意於行近行人穿越道前減速慢行，適有行人馬驥沿勵志路由東往西徒步橫
    越前揭交岔路口之行人穿越道，丙○○見狀後煞避不及，致所駕駛之自小貨車右
    側照後鏡撞及馬驥右側身體，馬驥因而倒地，受有右後頸部撕裂傷、右後肋骨多
    處骨折、右大腿及右小腿擦傷、腹腔內出血等傷害。丙○○肇事後，立即將馬驥
    送至對面之李明達醫院，並主動向據報前往現場處理且尚不知肇事者為何人之高
    雄縣警察局岡山分局壽天派出所之警員甲○○坦承肇事，嗣並接受本院裁判。馬
    驥雖送醫急救，仍於同日晚上八時許不治死亡。
二、案經高雄縣警察局岡山分局報請及告訴人即被害人馬驥之子乙○○訴由臺灣高雄
    地方法院檢察署檢察官偵查起訴。
    理  由
一、訊據被告丙○○，對於右揭時、地因駕車超速闖越紅燈行駛，致撞及正徒步行走
    在行人穿越道上之被害人馬驥，致其受有前開傷害，雖經送醫急救，仍同日晚上
    八時許，因腹腔內出血不治死亡之事實，坦承不諱，核與證人即現場目擊者李傳
    仲於偵查中證稱：他有看到肇事者闖紅燈，被害人走在斑馬線上，被撞後彈出斑
    馬線外之地上等語相符，並有道路交通事故調查報告表、肇事現場照片四張附在
    相驗卷可資佐證。又被害人馬驥確係因本件交通事故引起右後肋骨多處骨折、腹
    腔內出血不治死亡之事實，亦經台灣高雄地方法院檢察署檢察官督同法醫師相驗
    明確，製有驗斷書、相驗屍體證明書、勘驗筆錄附卷可憑。被告前開自白，堪信
    為真實。
二、按行車速度應依標誌之規定，不得超速行駛；及汽車行駛至交岔路口，其行進應
    遵守燈光號誌之指示；且汽車行經行人穿越道前，應減速慢行，遇有行人穿越時
    ，無論有交通警察指揮或號誌指示，均應暫停讓行人通過，道路交通安全規則第
    九十三條第一項、第一百零二條第一款、第一百零三條分別定有明文，此亦為汽
    車駕駛人之被告所應注意之義務，而肇事當時之天侯晴、夜間有照明，道路鋪有
    柏油，乾燥無缺陷，亦無任障礙物，視距良好，有前揭道路交通事故調查報告表
    可憑，再依被告之智識、能力等情，亦無不能注意之情事，詎被告竟疏未注意，
    貿然以時速約五十公里之速度闖越紅燈疾駛而肇事，其駕駛行為有過失，至為顯
    然。而被害人確因本件車禍傷重不治死亡等情，已如前述，是被告未盡其前開注
    意義務肇事致被害人死亡，兩者間顯有相當因果關係。本件事證已臻明確，被告
    犯行洵堪認定。
三、核被告所為，係犯刑法第二百七十六條第一項之過失致人於死罪。又被告為汽車
    駕駛人，行經行人穿越道前不依規定讓行人先行，因而致人於死亡，依法應負刑
    事責任，應依道路交通管理處罰條例第八十六條第一項之規定加重其刑。又被告
    於肇事後，犯罪未被發覺前，主動向前往醫院處理且尚不知肇事者為何人之高雄
    縣警察局岡山分局壽天派出所之警員甲○○坦承肇事乙節，亦有職務報告書一紙
    附卷可憑，嗣並接受本院裁判，當已合於自首之規定，應依刑法第六十二條前段
    規定減輕其刑，並依法先加後輕。爰審酌被告駕車行經有號誌交岔路口未遵行燈
    光號誌指示，貿然超速闖越紅燈行駛，且未禮讓行人穿越道上之行人先行而肇事
    ，情節非輕，惟其犯後坦承過失犯行，且與被害人家屬達成民事和解，賠償損害
    新台幣九十二萬元（不含強制汽車責任險保險金），有和解書一紙附卷可憑，犯
    後態度尚稱良好等一切情狀，爰量處如主文所示之刑。又被告前未曾受有期徒刑
    以上刑之宣告，有臺灣高等法院被告全國前案紀錄表一份在卷可稽，且事後深具
    悔意，經此科刑教訓之後，當知所警惕，應無再犯之虞，本院認所宣告之刑以暫
    不執行為適當，併予宣告緩刑二年，以啟自新。
據上論斷，應依刑事訴訟法第二百九十九條第一項前段，道路交通管理處罰條例第八
十六條第一項，刑法第二百七十六條第一項、第六十二條前段、第七十四條第一款，
罰金罰鍰提高標準條例第一條前段，判決如主文。
本案經檢察官劉玲興到庭職行職務。
中      華      民      國    八十九    年      六      月     三十     日
                                    臺灣高雄地方法院交通法庭
                                        審判長法  官  李  嘉  興
                                              法  官  劉  定  安
                                              法  官  廖  純  卿
右正本證明與原本無異。
如不服本判決，應於判決送達後十日內，向本院提出上訴狀。
                                              書記官  林  孝  聰
中    華    民    國      八十九      年      六      月      三十      日
附錄本案論罪科刑法條全文：
刑法第二百七十六條第一項。
因過失致人於死者，處二年以下有期徒刑、拘役或二千元以下罰金。


司法院資訊處製作；財團法人民間司法改革基金會備份。
